# 建设期股东拨付运营资金的处理

提问人：jdm0109 时间：2023-03-21 13:11:22
A公司投资B公司，持股20%，作为联营企业核算，根据四方签订的投资协议（包含政府方）：
投资协议中除对注册资本进行约定外，还有如下条款：
建设期内，A公司向B公司提供项目研发和人才经费 3000 万元人民币（含各方配合向省、市争取科研、人才、产业扶持资金支持项目和人才经费），用于B公司的技术研发及运营。B公司每年年初制定项目研发及运营计划，经论证后，书面提交董事会批准后实施，并提交A公司备案。
（ 1 ）其中， 2019 年A公司根据年度计划向B公司拨付 600 万元人民币的项目研发及运营经费；
（ 2 ）A公司向B公司拨付（如汇同向省市争取的相关经费超过 600 万元，按实际金额拨付）；
（ 3 ）在董事会召开后一个月内，由B公司按要求向A公司完整提供申请材料，A公司依据董事会决议内容向B公司拨付相应项目研发及运营补贴。
。。。。。。。。。。。。
问题：该项目及运营补贴是否是投资的一部分，即A公司应当计入长期股权投资/B公司计入资本公积？
个人理解：首先，该补贴协议明确在投资协议中，是对注册资本的补充；即A公司作为股东身份向被投资单位的补贴，不应当计入营业外收入：
考虑下面 2 中情形：
1 、可能是政府授权为扶持产业发展，A公司充当支付补贴的这么一个角色——至于资金的来源，有可能是政府拨付至A公司、A公司再拨付给B公司（政府为了招商引资，但又不能明面上给予如此高的政府补助，只能通过国有企业进行资金划转，再由A公司转入B公司）；如果是这个情形：实际上是政府补助，但是，我们没有相应的材料支撑，此时如何处理？
2 、直接由A公司拨付，且A公司账务处理为营业外支出（即自有资金），这种处理方式显然也与股东身份的拨付资金相违背——即A公司承诺补贴的原因系其作为股东身份的权利义务（即A公司愿意补贴系看好产业的发展），并不能计入营业外支出、相应B公司亦不可作为营业外收入
请教陈版@chenyiwei

回答人：chenyiwei
首先，需确定被投资企业B有无偿还义务。在确定无需偿还的情况下，一般认为是A基于股东身份的资本性投入，A计入对B的长投成本，B确认资本公积（《企业会计准则解释第 5 号》第六条）；如果A有特殊角色，例如是代表政府持有B公司股权，相应地政府通过A向B拨付补助，有证据表明最终款项来源于政府，A仅为代收代付的，则通过往来款核算并在B确认政府补助。